# 非银行借款可以利息资本化吗

提问人：steven2816 时间：2015-01-20 13:50:20
非银行借款可以利息资本化吗

回答人：chenyiwei
可资本化的借款费用并不局限于向银行业金融机构的常规贷款。但对于利息明显偏高的借款，应证明高息借款的必要性和合理性，即该资产的购建确实需要该笔融资，且企业无法获得较低成本的融资。